【裁判字號】    98,交上易,848
【裁判日期】    970617
【裁判案由】    過失傷害
【裁判全文】
臺灣高等法院臺中分院刑事判決       98年度交上易字第848號
上  訴  人
即  被  告  乙○○
上列上訴人因過失傷害案件，不服臺灣臺中地方法院98年度交易
字第145號中華民國98年4月20日第一審判決（起訴案號：臺灣臺
中地方法院檢察署97年度偵字第23611號），提起上訴，本院判
決如下：
    主  文
上訴駁回。
乙○○緩刑貳年。
    事實及理由
一、本案經本院審理結果，認第一審判決認事用法及量刑均無不
    當，應予維持，並引用第一審判決書記載之事實、證據及理
    由（如附件）。
二、上訴人即被告乙○○（下稱被告）不服原判決而提起上訴，
    其上訴意旨略稱：被告當時由台中市○○路往育才北路方向
    行駛，行經台中市○○路與崇德路口時，已過路中心，竟遭
    告訴人甲○○（下稱告訴人）所駕駛之普通重型機車自右側
    撞擊；本件被告係依照綠燈執行，並無違法情事，而告訴人
    突然撞擊被告之自用小客車右側，被告根本無法反應，因此
    被告並無違反道路交通安全規則第94條第3項之違規，而無
    過失可言。況在號誌未明之情況下，被告在自己車道內正常
    前進行駛，告訴人衝撞被告汽車之右前方，依交通信賴原則
    ，被告顯然無法預防告訴人會以機車衝撞被告之汽車，被告
    並無過失，爰提起上訴，請求改判被告無罪云云。
三、經查：
  (一)本件車禍發生地點係五岔路口，其綠燈之輪放順序為：三
    民路（往市區方向），三民路（往郊區方向），崇德路
    ，錦南街，五權路，周而復始，而當時被告係由三民
    路往市區方向行駛，告訴人係由崇德路往錦南街方向行駛
    ，兩車行駛方向之「綠燈」號誌輪換順序並無前後連續之銜
    接；亦即本件車禍發生當時號誌之情形可能有以下3種可能
    ：被告未依照號誌行駛闖紅燈，告訴人則遵行號誌行駛；
    告訴人未依照號誌行駛闖紅燈，被告則遵行號誌行駛；
    被告及告訴人均未依照號誌行駛闖紅燈。惟因被告及告訴人
    均堅稱自己係於「綠燈」號誌時才行駛，並未闖紅燈，且因
    無其他證據可資參考，故無法判定何人未依號誌指示（闖紅
    燈）行駛，此有臺灣省車輛行車事故覆議鑑定委員會97年12
    月23日覆議字第0976204834號函在卷可稽（參偵卷第9頁）
    。本院復查無積極證據認定被告或告訴人之一方有確切闖紅
    燈之行為，然亦無法排除被告或告訴人雙方均為闖紅燈之可
    能性存在。因此，本院尚無從判定本件車禍之發生究係被告
    、告訴人之一方或雙方未依號誌指示行駛所致。
  (二)原審依據：被告於96年12月23日在警詢時供稱：「（問：
    第一次撞擊的部位？）我車右前車門與對方左前車頭碰撞」
    （參他卷第24頁筆錄），於98年4月6日在原審審理中供稱：
    「（問：行駛過程中，有無看到對方機車過來？）我根本沒
    有看到對方的車子」、「（問：那時候你路口已經過了一半
    ？）對」（參本院卷第27、28頁筆錄）；告訴人於96年12
    月23日在警詢時陳稱：「（問：第一次撞擊的部位？）我車
    左前車頭與對方碰撞」（參他卷第26頁筆錄），於98年4月6
    日在原審審理中具結證稱：「我騎了三至四公尺之後就被撞
    ，我被撞就倒地，我沒有看到撞我的車從哪個方向過來，我
    被撞當下以為我是後面被撞」（參本院卷第22頁筆錄）等情
    ，因而認定本件兩車發生碰撞時，均在行進中，而非其中一
    車才剛要起步，於發生碰撞前，雙方均未看到對方的車子，
    且係告訴人普通重型機車之左前車頭與被告自用小客車之右
    前車門接觸碰撞。及參酌卷內照片顯示：被告自用小客車右
    前車門及靠近車身中央處之撞擊痕跡僅是輕微擦痕，並無何
    凹陷痕跡，告訴人普通重型機車之撞擊痕跡亦甚輕微（參警
    卷第33-36頁照片），暨告訴人於98年4月6日在原審審理中
    亦具結證稱：「（問：妳後來發現機車何處受損？）機車倒
    下去時，我的剎車快斷掉，其餘沒有很明顯的擦傷」（參本
    院卷第29頁筆錄）。綜上各情，因而判定本件被告與告訴人
    在行進中均未注意車前狀況，始未看到對方之車子，而被告
    自用小客車被撞擊點雖係在右車門靠近車身中央處，但僅係
    輕微擦傷，並無凹陷痕跡，且告訴人普通重型機車之受損點
    並非在正前方車頭，而係在左前車頭處，故應非告訴人直接
    攔腰撞擊被告之車身，而係兩車靠近時，因未互相注意到對
    方，致發生輕微之側面擦撞，才導致告訴人因而人車倒地受
    傷的，其所為之判定與常情並無相違之處。被告上訴意旨，
    猶執前詞，否認有過失之行為云云，尚難認為有理由。
四、查被告未曾受有期徒刑以上刑之宣告，有台灣高等法院被告
    前案紀錄表在卷可稽，且於本院審理時當庭與告訴人之法定
    代理人簡麗莉達成和解，由被告賠償新台幣3萬元，並由告
    訴人之法定代理人簡麗莉當庭收受在案，本件被告因一時疏
    忽，未能恪遵交通規則而肇事，事後已知悔悟，其經此偵、
    審教訓，應知所警惕當無再犯之虞，本院認被告所宣告之刑
    以暫不執行為適當，爰予宣告緩刑2年，以啟自新。
據上論斷，應依刑事訴訟法第373條、第368條、刑法第74條第1
項第1款，判決如主文。
本案經檢察官丙○○到庭執行職務。
中    華    民    國    97    年    6     月    17    日
            刑事第十一庭  審判長法  官  陳  朱  貴
                                法  官  胡  文  傑
                                法  官  何  志  通
以上正本證明與原本無異。
不得上訴。
                                書記官  高  麗  淇
中    華    民    國    98    年    6     月    17    日


司法院資訊處製作；財團法人民間司法改革基金會備份。
